# 请教陈版主售后服务费的会计处理

提问人：tangxijia000 时间：2016-12-17 10:37:25
请教陈版主，一般设备制造业，约定有 3 年质保期，质保期内发生维修服务为免费服务，一般发生的售后服务费做财务处理需要如何考虑？

回答人：chenyiwei
此类合同约定或者法律法规规定的免费质保，直接按《企业会计准则第 13 号——或有事项》中的产品质量保证义务相关规定进行处理即可。

提问人：tangxijia000 时间：2016-12-17 13:53:35
如果IPO企业，一直用的发生时进入销售费用，有必要做差错调整吗？还是要看该费用多少对报表的影响程度

回答人：chenyiwei
除非显著不重大，否则建议调整。

提问人：2014 初学者 时间：2016-12-17 20:26:28
出售时预估确认预计负债，实际未发生或者金额少于计提，是否冲回？？

回答人：chenyiwei
需要。（在排除前期的计提构成会计差错的前提下）

提问人：yiyumjjay 时间：2019-05-20 14:46:02
陈版主，您好！汽车企业，以前年度根据维修的概率预计未来的维修费用占收入的比重大概为2%，假如今年预计维修费用将提高，费用比例变为占收入的4%，这种算会计估计变更吗？假如我还是按概率来估算维修的成本，只是目前需维修的概率增加了，这种是不是可以理解为不是会计估计变更，因为这个比例每年都可能变化。

回答人：chenyiwei
仍然是会计估计变更。

提问人：yiyumjjay 时间：2019-05-20 22:25:28
陈版主，只是通过统计，发现维修成本上升，维修概率变大，统计方法没有发生变化，只是结果变了，这也算会计估计变更么？

回答人：chenyiwei
是。估计所采用的方法（模型）和参数变更导致的结果变更都是会计估计变更。

提问人：yiyumjjay 时间：2019-05-21 10:11:00
陈版主，您好！根据会计准则，企业应当在资产负债表日对预计负债的账面价值进行复核。有确凿证据表明该账面价值不能真实反映当前最佳估计数的，应当按照当前最佳估计数对该账面价值进行调整。假如上市公司在资产负债表日没有对这一会计估计变更过董事会审议，在资产负债表日后，审计机构通过审计发现企业账面的会计估计最佳估计数不准确，这种情况下，上市公司年报能够按会计师的要求进行调整么？因为又有规定，会计估计变更又需要过董事会之后才可以执行，这两者之间怎么协调。麻烦陈版主了。

回答人：chenyiwei
严格来说，理论上应该是：没有经过相关的批准程序，会计上不能进行会计政策变更，但此时审计机构应当以该项会计估计未反映最新信息为由，认定为未更正的错报，考虑对审计意见类型的影响。

提问人：yiyumjjay 时间：2019-05-21 23:22:14
陈版主，假如管理层接受审计提出的调整，是否可以更正企业未发现的错报？即使当时未过董事会审批，可以先调整相关财务表？谢谢陈版主

回答人：chenyiwei
可以。只要董事会批准调整后的报表对外报出，即表明管理层认可该审计调整。